---
title: "Ejercicios1"
format: html
editor: visual
---

## Peso al nacer

Leer el dataset que se encuentra en data/birthweight_reduced.csv.

```{r}
bwt <- read.csv("./data/birthweight_reduced.csv")
head(bwt)
str(bwt)
```

Convertir la columna smoker en un factor con los valores: 1- 'YES' 0- 'NO'

```{r}
bwt$smoker <- factor(bwt$smoker, levels = c(0,1), labels = c('NO','YES'))
str(bwt)
```


Para la columna Birthweight:

1- Calcular media, mediana y los cuartiles
```{r}
mean(bwt$Birthweight)
```
```{r}
median(bwt$Birthweight)
```
```{r}
quantile(bwt$Birthweight,p=c(0.25,0.75))
```

2- Dibujar un Boxplot. Y decir cuales son los outliers, y ver si veis alguna caracteristica importante.
```{r}
library(ggplot2)
bwt |> ggplot(aes(y=Birthweight)) +
  theme_classic() +
  geom_boxplot()
```

3-¿Cuantas madres fumadoras y no fumadoras hay?

```{r}
bwt |> count(smoker)
```

4- ¿Cual es el peso medio de los niños al nacer para las madres fumadoras y no fumadoras?
```{r}
bwt |> group_by(smoker) |> summarise(numero=n(), media=mean(Birthweight), varianza=var(Birthweight))
```


5- ¿Cual de los dos grupos presenta una varianza mayor?
```{r}
bwt |> group_by(smoker) |> summarise(numero=n(), media=mean(Birthweight), varianza=var(Birthweight))
```
6- Pinta un Boxplot del peso para cada uno de los grupos
```{r}
bwt |> ggplot(aes(x=smoker,y=Birthweight)) + geom_boxplot() + theme_classic()
```
## Ciudades soleadas

Vamos a leer el dataset cities_sunny. Muestra las horas de sol medias que tienen diferentes ciudades en un mes determinado.

```{r}
df_sunny <- read.csv("./data/cities_sunny.csv")
head(df_sunny)
str(df_sunny)
```

1- ¿Cuantos paises hay? ¿Cuantas Ciudades?
```{r}
length(unique(df_sunny$Country))
```
```{r}
length(unique(df_sunny$City))
```
```{r}
df_sunny |> count(City) |> filter(n>1)
```
```{r}
df_sunny |> filter(City == "La Paz")
```
```{r}
dim(df_sunny |> count(Country, City))
```


2- ¿Cual es la ciudad que más horas de sol tiene en enero?
```{r}
str(df_sunny)
df_sunny[which.max(df_sunny$Jan),c("Country","City")]
```
```{r}
df_sunny |> select(Country, City, Jan) |> arrange(desc(Jan)) |> head(n=1)
```
3- ¿Cual es la ciudad que más horas de sol totales tiene en los meses de Enero, Febrero y Marzo? (suma los 3 meses y encuentra la ciudad con el máximo)
```{r}
df_sunny |> mutate(Jan_Feb_Mar = Jan + Feb + Mar) |> select(Country, City, Jan_Feb_Mar) |> arrange(desc(Jan_Feb_Mar)) |> slice_head(n=1)
```

4- ¿Cual es la ciudad que más horas de sol tiene en todo el año? (sumando todos los meses)
```{r}
df_sunny |> select(-Year, -'Ref.') |> pivot_longer(-c(Country, City),names_to="Month", values_to="Hours") |> group_by(Country, City) |> summarise(Year=sum(Hours)) |> ungroup() |> arrange(desc(Year)) |> slice_head(n=1)
```

5- En el dataset, ¿cual es el país que tiene más ciudades?. Muestra el número medio de horas mensuales en enero para las ciudades de ese país.
```{r}
df_sunny |> count(Country) |> arrange(desc(n)) |> slice_head(n=1)
```
```{r}
df_sunny |> filter(Country=="Spain")
```
6- ¿Cual es el número medio de horas soleadas al mes en Madrid? ¿y su mediana?
```{r}
hours_Madrid <- df_sunny |> select(-Year, -'Ref.') |> pivot_longer(-c(Country, City),names_to="Month", values_to="Hours") |> filter(City=="Madrid") |> pull(Hours)
mean(hours_Madrid)
```

```{r}
median(hours_Madrid)
```